【裁判字號】    97,訴,797
【裁判日期】    970617
【裁判案由】    確認法律關係不存在
【裁判全文】
臺灣臺中地方法院民事判決  97年度訴字第797號
原      告  乙○○
被      告  財團法人基督教神召會福音傳播協會
法定代理人  甲○○
上列當事人間確認法律關係不存在事件，本院判決如下：
    主    文
原告之訴駁回。
訴訟費用由原告負擔。
    事 實 及 理 由
一、原告主張：(一)本院93年度續簡抗字第1號民事裁定被告法定
    代理人為張文萱，惟被告82年9月7日及95年9月4日第11屆、
    第12屆法人登記證書所載董事姓名中，均無張文萱其人，張
    文萱非被告董事，無法定代理權，原告對上開93年度續簡抗
    字第1號張文萱與被告間法律關係成立不成立，即法律關係
    成立要件有爭執，原告有即受確認判決法律上利益，故有確
    認必要。(二)本院84年度自字第402號刑事裁定認定朱子芬（
    身分證：Ｚ000000000號，住台中市居○街17號3樓）是財團
    法人基督教神召會福音傳播協會80年訴字第1680號損害賠償
    事件訴訟代理人，惟台中市西區戶政事務所96年9月5日中市
    西戶字第0960004324號函認定該朱子芬身分證統一編號不合
    邏輯，且查詢檔存資料亦未有朱子芬之戶籍資料，該朱子芬
    無中華民華戶籍，非中華民國人民，無律師法第3條所定律
    師之積極資格，該朱子芬與被告間法律關係成立不成立，即
    以法律關係生效要件有爭執，原告有即受確認判決法律上利
    益，故有確認之必要等語。並聲明：(一)確認被告即財團法人
    基督教神召會福音傳播協會與張文萱（住台中市○○路一巷
    5號4樓）間法律關係不成立。(二)確認被告即財團法人基督教
    神召會福音傳播協會與朱子芬（身分證統一編號：Ｚ0000000
    00號，住台中市居○街17號3樓）間法律關係不成立。
二、按原告之訴，依其所訴之事實，在法律上顯無理由者，法院
    得不經言詞辯論，逕以判決駁回之，民事訴訟法第249條第
    2項定有明文。又當事人對於法院請求有利於己之本案判決
    ，須具備訴訟上及實體上權利保護要件，於提起確認他人間
    法律關係存否之訴訟，因該法律關係存否於該法律關係之全
    體當事人須合一確定，故應以該法律關係之所有當事人為被
    告，始具備當事人適格之訴訟上權利保護要件，且提起確認
    之訴之原告並須有即受確認判決之法律上利益，始具備實體
    上權利保護要件，而所謂即受確認判決之法律上利益，係指
    法律關係之存在否不明確，致原告在私法上之地位有受侵害
    之危險，而此危險得以對於被告之確認判決除去之者而言（
    最高法院52年台上字第1922號判例意旨參照）。
三、經查，原告訴請確認被告財團法人基督教神召會福音傳播協
    會與訴外人張文萱、朱子芬間法律關係不存在，則原告請求
    確認之法律關係存否，於被告財團法人基督教神召會福音傳
    播協會與訴外人張文萱、朱子芬間自有合一確定之必要，原
    告僅以財團法人基督教神召會福音傳播協會為被告，本件顯
    已欠缺當事人適格之訴訟上權利保護要件。再依原告主張之
    事實觀之，原告徒以其對被告財團法人基督教神召會福音傳
    播協會與訴外人張文萱、朱子芬間法律關係存否有爭執，故
    而提起本件訴訟，並未敘明原告因被告財團法人基督教神召
    會福音傳播協會與訴外人張文萱、朱子芬間各該法律關係存
    否不明確，有何致原告私法上地位受侵害之危險之處，並原
    告之此項危險得以對於被告之確認判決除去之情事，則原告
    提起本件訴訟亦欠缺即受確認判決之法律上利益甚明。基上
    ，本件依原告所訴之事實，在法律上顯無理由，爰不經言詞
    辯論，逕以判決駁回之。
四、結論：原告之訴為無理由，依民事訴訟法第78條，判決如主
    文。
中    華    民    國    97    年    6    月    17    日
                  民事第四庭    法  官  呂麗玉
正本係照原本作成。
如對本判決上訴，須於判決送達後20日內向本院提出上訴狀。
中    華    民    國    97    年    6    月    17    日
                                書記官


司法院資訊處製作；財團法人民間司法改革基金會備份。
